臺灣高等法院刑事裁定
109年度聲再字第292號
再審聲請人
即受判決人  吳佳翰  


上列聲請人即受判決人因違反槍砲彈藥刀械管制條例案件，對於
本院108年度上訴字第3860號，中華民國109年3月18日第二審確
定判決（第一審案號：臺灣新竹地方法院108年度重訴字第6號，
起訴案號：臺灣新竹地方檢察署108年度偵字第2154號，移送併
案審理案號：臺灣桃園地方檢察署108年度偵字第11077號），聲
請再審，本院裁定如下：
    主  文
再審之聲請駁回。
    理  由
一、聲請意旨略稱：聲請人即受判決人吳佳翰（下稱聲請人）因
    違反槍砲彈藥刀械管制條例案件，經判處有期徒刑2年確定
    ，並未審酌聲請人係家中經濟支柱，母親及兄長生病無法工
    作，家庭開銷均落在聲請人身上，經濟狀況不好等有利於受
    判決人可輕於原判決所認罪名刑度之情狀，並提出母親及兄
    長之診斷證明書為據，爰依法聲請再審云云。
二、按有罪之判決確定後，因發現新事實或新證據，單獨或與先
    前之證據綜合判斷，足認受有罪判決之人應受無罪、免訴、
    免刑或輕於原判決所認罪名之判決者，為受判決人之利益，
    得聲請再審，而新事實或新證據，指判決確定前已存在或成
    立而未及調查斟酌，及判決確定後始存在或成立之事實、證
    據，刑事訴訟法第420條第1項第6款、第3項定有明文。準此
    ，關於新事實及新證據之定義，對於新規性之要件，採取以
    該證據是否具有「未判斷資料性」而定，即是否乃原確定判
    決未評價過之證據，始符合之，如係在原確定判決審判中已
    提出之證據，業經原法院審酌者，即不具備新規性之要件。
    另關於新事實及新證據之確實性要件之判斷方法，則兼採取
    「單獨評價」或「綜合評價」之體例，即當新證據本身尚不
    足以單獨被評價為與確定判決認定事實有不同之結論者，即
    應與確定判決認定事實基礎之「既存證據」為綜合評價，以
    評斷有無動搖該原認定事實之蓋然性。又上開規定所稱「應
    受輕於原判決所認罪名之判決」者，係指「應受較輕罪名之
    判決」而言，至宣告刑是否因生活狀況、家庭經濟情況而有
    影響，乃量刑事項，並非刑事訴訟法第420條第1項第6款所
    謂輕於原判決所認「罪名」之範疇。
三、經查：
　㈠聲請人固未具體引用聲請再審之條文，惟依其前開聲請理由
    及引用之證據，可知其係以有已存在之新證據未據原審審酌
    為再審依據，是可認其係以刑事訴訟法第420條第1項第6款
    、第3項之規定聲請再審，先予敘明。
　㈡聲請人於民國103年7月24日，因未經許可持有可發射子彈具
    有殺傷力之改造手槍、子彈，經臺灣新竹地方法院108年度
    重訴字第6號判決聲請人犯非法持有可發射子彈具殺傷力之
    槍枝罪，處有期徒刑2年，併科罰金新臺幣8萬元，經上訴後
    ，由本院於109年3月18日以108年度上訴字第3860號判決上
    訴駁回，聲請人不服，提起上訴，再經最高法院於109年6月
    3日以109年度台上字第2727號判決上訴駁回而確定等情，有
    本院被告前案紀錄表及上開判決在卷足參。
　㈢聲請人雖以前詞為由聲請再審，惟：
　　⒈本院觀之原確定判決，係以聲請人於警詢、偵訊、審理中之自白、監視器翻拍照片、自願受搜索同意書、新竹市警察局第一分局搜索扣押筆錄、扣押物品目錄表、扣押物品收據暨搜索車輛之現場照片、桃園市政府警察局龍潭分局扣押筆錄、扣押物品目錄表、扣押物品收據、桃園市政府警察局龍潭分局中興派出所查獲槍砲案照片、內政部警政署刑事警察局108年3月26日刑鑑字第1080023289號鑑定書、108年5月6日刑鑑字第1080031822號鑑定書、108年7月16日刑鑑字第1080061960號函及扣案槍、彈等各項證據，相互印證，而為綜合判斷，認定聲請人所為均係犯槍砲彈藥刀械管制條例第8條第4項未經許可持有可發射子彈具有殺傷力之改造手槍罪及同條例第12條第4項未經許可持有子彈罪。並因聲請人同時持有具殺傷力之手槍及子彈，係以一行為同時觸犯上開二罪名之想像競合犯，依刑法第55條之規定，從一重之未經許可持有改造手槍罪處斷，再審酌其確有累犯之情況，是原確定判決業於理由欄內詳述取捨證據及論斷之基礎，從形式上觀察，並無足以影響判決結果之違法情形存在，核其判決論斷作用，皆為事實審法院職權之適當行使，無悖於經驗法則或論理法則，亦無違法不當之情事。
　　⒉再按刑之量定，法院應依職權為之，於科刑時固應注意刑
      法第57條規定之事項審酌一切情狀，而為法定刑範圍內衡
      量刑度，犯罪後聲請人之需撫養多少人口之家庭生活狀況
      、經濟情況，固亦為審酌刑度之參考，倘已在法定刑度內
      為量刑之斟酌，縱未因考量和解而量刑，亦不能指為違法
      。查聲請人固提出與母、兄之診斷證明為據，而指摘原確
      定判決未予審酌，致量刑過重云云。然聲請人之工作、收
      入、與母、兄同住、需將收入用於家用等一切情狀已經原
      確定判決審酌，有原確定判決可參，且此部分屬於犯罪行
      為人生活狀況之量刑事項，至多僅影響宣告刑輕重，並未
      涉及本案持有槍、砲事實之認定，即無法使之更為無罪、
      或免訴、或輕於原確定判決所認定「罪名」，即難認足以
      影響法院判決之結果，揆諸上開說明，自不能據為刑事訴
      訟法第420條第1項第6款規定之再審事由。
　㈣綜上，本件聲請再審之理由及所提出之證據，即與刑事訴訟
    法第420條第1項第6款規定之要件不符，聲請人徒就原確定
    判決明確論斷之事項再為爭執，自與法不合，從而，本件再
    審之聲請，為無理由，應予駁回。至於聲請人提及家庭經濟
    生活狀況等語，實與聲請再審之要件無涉，聲請人執此聲請
    ，仍認無據，殊難憑採，附此敘明。
據上論斷，應依刑事訴訟法第434條第1項，裁定如主文。
中　　華　　民　　國　　109 　年　　8 　　月　　4 　　日
                  刑事第二十一庭審判長法　官  許宗和
                                      法　官  章曉文
                                      法　官  黃玉婷
以上正本證明與原本無異。
如不服本裁定，應於收受送達後十日內向本院提出抗告狀。
                                      書記官  傅國軒
中　　華　　民　　國　　109 　年　　8 　　月　　5 　　日